Minutes et répertoires du notaire François MOUCHET, 24 décembre 1839 - 31 juillet 1873 (étude XX)
Archives nationales
- Minutes de François MOUCHET, 24 décembre 1839 - septembre 1873; MC/ET/XX/967 - MC/ET/XX/1123
  - Minutes. 1851, août - octobre, août - octobre 1851; MC/ET/XX/1017
    - Succession, inventaire apres décès., 13 août 1851; MC/ET/XX/1017
      Domicile: Paris (Paris) rue de Montreuil, 71.
      Nom, qualité: (M.) Laurant, Jacques Antoine.
      Domicile: Paris (Paris) rue de Montreuil, 71
    - Succession, inventaire apres décès., 14 août 1851; MC/ET/XX/1017
      Nom, qualité: (M.) Anselin, Alexandre.
      Domicile: Passy (Paris) avenue de Saint-Cloud, 17
    - Procuration acte, dépôt, prise de possession de succession., 21 août 1851; MC/ET/XX/1017
      Nom, qualité: (Mme ou Mlle) Pradier, Catherine.
      Domicile: Thibodeauville (louisiane).
      Relations: séparé(e) de corps et de biens de l'intervenant 2, fille de l'intervenant 3, héritier de l'intervenant 3.
      Nom, qualité: (M.) Tournon, Jean Baptiste.
      Nom, qualité: (M.) Pradier, Louis.
      Domicile: Limoges (Haute-Vienne).
    - Obligation, emprunt, 4000f., 21 août 1851; MC/ET/XX/1017
      Nom, qualité: (M.) Coq, Gustave Jean Baptiste Paul.
      Domicile: Paris (Paris) rue Saint-Andre-des-Arts, 98.
      Nom, qualité: (M.) Lacombe de, Jean Ferdinand.
      Profession: officier d'universite, Paris.
      Domicile: Paris (Paris) rue d'Enghien, 14
    - Cahier des charges, fonds de commerce, mise à prix, 200f, Paris (Paris) rue Saint-Lazare, 132., 23 août 1851; MC/ET/XX/1017
      Nom, qualité: (M.) Henrionnet, Francois Bruno.
      Nom, qualité: (M.) Lenoir, Felix Auguste.
      Profession: epicier (marchand failli), Paris.
      Domicile: Paris (Paris) rue Saint-Lazare, 12
    - Testament, depot., 23 août 1851; MC/ET/XX/1017
      Nom, qualité: (Mme ou Mlle) Jacob, Germaine Elisabeth.
      Domicile: Paris (Paris) rue des Moulins, 20.
      Nom, qualité: (M.) Meurice, Jacques Francois.
      Domicile: Paris (Paris) rue des Moulins, 20
    - Procuration rente publique, dépôt, vente de rente etat 5%, 90f., 25 août 1851; MC/ET/XX/1017
      Nom, qualité: (M.) Blusson, Pierre Francois Xavier.
      Profession: professeur de philosophie, Figeac (Lot).
      Domicile: Figeac (Lot).
    - Procuration revenus., 26 août 1851; MC/ET/XX/1017
      Nom, qualité: (Mme ou Mlle) Pille, Marguerite Jeanne Felicite.
      Nom, qualité: (M.) Mortier, Denis Henri.
      Domicile: Vitry-sur-Seine (Val-de-Marne)
    - Desistement, signification de transport., 26 août 1851; MC/ET/XX/1017
      Nom, qualité: (M.) Textoris, Jean Baptiste Louis Hippolyte.
      Profession: agent-de-change (ancien), Paris.
      Nom, qualité: (M.) Leblanc, Louis Baptiste Leon.
      Domicile: Paris (Paris) rue Notre-Dame-des-Champs, 34.
      Nom, qualité: (M.) Drouet, Alphonse.
      Domicile: Paris (Paris) rue Notre-Dame-des-Champs, 34
    - Obligation, emprunt, 20000f., 26 août 1851; MC/ET/XX/1017
      Nom, qualité: (M.) Duxin, Nicolas Alphonse.
      Domicile: Paris (Paris) rue Saint-Jacques, 171.
      Nom, qualité: (M.) Triquet, Michel Bernard.
      Domicile: Paris (Paris) cour des Petites-Ecuries, 9
    - Quittance, paiment de maison, 20000f, Paris (Paris) rue Villiot, 6 X rue de Bercy, 23., 26 août 1851; MC/ET/XX/1017
      Nom, qualité: (M.) Tridon, Charles.
      Profession: receveur des finances (ancien), Semond (Côte-d'Or).
      Domicile: Semond (Côte-d'Or).
      Nom, qualité: (M.) Duxin, Louis Joseph Jean Nicolas Alphonse.
      Domicile: Paris (Paris) rue Saint-Jacques, 171
    - Mainlevee, hypotheque., 28 août 1851; MC/ET/XX/1017
      Nom, qualité: (M.) Valleran, Germain.
      Profession: receveur au bureau d'enregistrement des actes administratifs, Paris.
      Domicile: Paris (Paris) quai de l'Ecole, 10.
      Nom, qualité: (M.) Lelouche
    - Proces verbal, vente de terrain, 8000f, Paris (Paris) rue Mayet, 7., 30 août 1851; MC/ET/XX/1017
      Nom, qualité: (M.) Coville, Nephtalie Amedee.
      Profession: quincaillier (ancien), Paris.
      Domicile: Paris (Paris) rue de la Madeleine, 2.
      Relations: en contestation avec l'intervenant 02.
      Nom, qualité: (M.) Mayet, Louis.
      Profession: entrepreneur en batiment, Paris.
      Domicile: Paris (Paris) rue Madame, 26
    - Donation entre epoux., 1er septembre 1851; MC/ET/XX/1017
      Nom, qualité: (M.) Bois, Jean Jospeh.
      Profession: marchand de lingerie, Paris.
      Domicile: Paris (Paris) rue Saint-Honore, 110.
      Nom, qualité: (Mme ou Mlle) Bolognel, Justine Elisabeth.
    - Donation entre epoux., 1er septembre 1851; MC/ET/XX/1017
      Nom, qualité: (M.) Bois, Jean Joseph.
      Domicile: Paris (Paris) rue Saint-Honore, 110
    - Cautionnement, decharge, pret, 12000f., 2 septembre 1851; MC/ET/XX/1017
      Nom, qualité: (M.) Dupre, Guillaume.
      Domicile: Paris (Paris) rue de Bourgogne-St-Germain, 41.
      Nom, qualité: (M.) Meneval de, Eugene
    - Quittance, paiement de bois, 20330f, Villiers-le-Bacle (Essonne)., 3 septembre 1851; MC/ET/XX/1017
      Nom, qualité: (M.) Blerzy, Jean Baptiste.
      Domicile: Paris (Paris) rue de Courcelles, 19.
      Nom, qualité: (M.) Dequeux de Beauval, Barthelemy Charles.
      Profession: redacteur au ministère des affaires etrangeres, Paris.
      Domicile: Paris (Paris) rue de Clichy, 23
    - Procuration rente publique, dépôt, vente de rente etat 5%, 54f., 9 septembre 1851; MC/ET/XX/1017
      Nom, qualité: (Mme ou Mlle) Fort, Alexandrine.
      Domicile: Landry (Savoie).
      Nom, qualité: (M.) Willibord, Jean.
      Nom, qualité: (Mme ou Mlle) Fort1, Marie Agnes.
      Domicile: Bourg-Saint-Maurice (Savoie) Hauteville-Godon.
      Relations: épouse de l'intervenant 4.
      Nom, qualité: (M.) Flandrin-Granget, Mathurin.
      Nom, qualité: (M.) Goubie.
    - Decharge, legs., 9 septembre 1851; MC/ET/XX/1017
      Nom, qualité: (Mme ou Mlle) Boudon, Marie Josephine Elisabeth.
      Domicile: Paris (Paris) rue de la Sourdiere, 29.
      Relations: legataire de l'intervenant 3.
      Nom, qualité: (personne morale) Doriol (hoirs).
    - Succession, notoriete., 10 septembre 1851; MC/ET/XX/1017
      Nom, qualité: (Mme ou Mlle) Jacob, Elisabeth Germaine.
      Nom, qualité: (M.) Meurice, Jacques.
    - Procuration rente publique, dépôt, conversion d'indemnite aux ex-possesseurs d'esclaves., 10 septembre 1851; MC/ET/XX/1017
      Nom, qualité: (M.) Lafitte, Antoine Joseph.
      Profession: commissaire de la mairie (retraite).
      Profession: maire, Sainte-Marie (reunion (la)).
    - Vente, propriété, 35000f, Nogent-sur-Marne (Val-de-Marne) Plaisance., 11 septembre 1851; MC/ET/XX/1017
      Nom, qualité: (M.) Magnier, Francois Modeste.
      Profession: fabricant de papiers peints (ancien).
      Domicile: Paris (Paris) rue d'Aumale, 15.
      Nom, qualité: (Mme ou Mlle) Magnier, Aglae Victoire.
      Domicile: Paris (Paris) rue Hauteville, 17.
      Nom, qualité: (Mme ou Mlle) Magnier, Agathe Pauline.
      Domicile: Paris (Paris) rue des Petites-Ecuries, 54.
      Nom, qualité: (M.) Lemarchand, Andre Francois Charles.
      Nom, qualité: (Mme ou Mlle) Cohin, Adelaide Marie.
      Domicile: Paris (Paris) rue de Rougemont, 14.
      Relations: épouse de l'intervenant 6.
      Nom, qualité: (M.) Dumas-Descombes, Joseph Marie.
      Nom, qualité: (M.) Randon, Louis Lazare.
      Domicile: Paris (Paris) passage des Petits-Peres, 2
    - Declaration, concession dans un cimetiere, 524f, Paris (Paris) Cimetiere du Nord, 136., 11 septembre 1851; MC/ET/XX/1017
      Nom, qualité: (M.) Millet, Jean Louis.
      Domicile: Paris (Paris) rue de Ponthieu, 24.
      Relations: exécuteur testamentaire de l'intervenant 2.
      Nom, qualité: (M.) Slovacki, Jules.
      Domicile: Paris (Paris) rue de Ponthieu, 24
    - Mariage., 12 septembre 1851; MC/ET/XX/1017
      Nom, qualité: (M.) Milsot, Alexandre.
      Profession: avoué,Dreux (Eure-et-Loir).
      Domicile: Dreux (Eure-et-Loir).
      Nom, qualité: (M.) Milsot, Francois Alexandre.
      Nom, qualité: (Mme ou Mlle) Chapelain, Sophie.
      Domicile: Paris (Paris) rue de Dunkerque, 19.
    - Mainlevee, hypotheque., 12 septembre 1851; MC/ET/XX/1017
      Nom, qualité: (Mme ou Mlle) Millet, Marie Elisabeth.
      Domicile: Paris (Paris) rue du Rocher, 52.
      Nom, qualité: (M.) Rivay, Lucien.
      Domicile: Paris (Paris) rue Saint-Lazare, 29.
      Nom, qualité: (Mme ou Mlle) Lacroix.
      Nom, qualité: (M.) Bonnetain, Jean Pierre Bernard.
    - Prorogation, delai de paiement de terrain, 26000f, Rosny-sur-Seine (Yvelines)., 13 septembre 1851; MC/ET/XX/1017
      Nom, qualité: (M.) Bruneau, Auguste.
      Domicile: Evry (Essonne).
      Nom, qualité: (M.) La Perrelle de, Jacques Francois Hippolyte.
      Profession: architecte, Ternes (Paris).
      Domicile: Ternes (Paris) boulevard Bezons
    - Procuration revenus, loyers et arrerages., 14 septembre 1851; MC/ET/XX/1017
      Nom, qualité: (M.) Meneval de, Louis Francois Eugene.
      Profession: secrétaire d'ambassade (premier), Vienne (autriche).
      Domicile: Paris (Paris) rue du Faubourg-St-Honore, 49.
      Nom, qualité: (M.) Ledochowski, Mavian Constantin.
      Profession: officier de cavalerie (ancien), Fontainebleau (Seine-et-Marne).
      Domicile: Fontainebleau (Seine-et-Marne)
    - Succession, dépôt de pieces., 15 septembre 1851; MC/ET/XX/1017
      Nom, qualité: (Mme ou Mlle) Perrin, Francoise.
      Nom, qualité: (M.) Repond, Jacques.
    - Quittance, paiement de maison, 12000f, Saint-Germain-en-Laye (Yvelines)., 15 septembre 1851; MC/ET/XX/1017
      Nom, qualité: (M.) Dufau, Eugene.
      Domicile: Paris (Paris) rue Montorgueil, 46.
      Nom, qualité: (personne morale) Baudouin de Saint-Firmin (hoirs).
      Profession: lieutenant-colonel (retraite)
    - Vente, terre, 180f, Fay (Somme)., 18 septembre 1851; MC/ET/XX/1017
      Nom, qualité: (Mme ou Mlle) Poignet, Marie Josephine.
      Domicile: Paris (Paris) rue du Helder, 25.
      Nom, qualité: (Mme ou Mlle) Poignet, Clemence Leticia.
      Domicile: Paris (Paris) rue Saint-Lazare, 1.
      Nom, qualité: (M.) Poignet, Athanase.
      Profession: voiturier, Bray-sur-Somme (Somme).
      Domicile: Bray-sur-Somme (Somme).
      Nom, qualité: (M.) Hamet, Louis Auguste.
      Profession: menager, Fay (Somme).
      Domicile: Fay (Somme)
    - Bail, maison, 225f, Charonne (Paris) rue du Bois X Sentier des Vignolles., 20 septembre 1851; MC/ET/XX/1017
      Nom, qualité: (M.) Geantot, Jean Dominique.
      Domicile: Paris (Paris) rue du Fouarre, 19.
      Nom, qualité: (M.) Leverd, Amant Louis.
      Profession: tisserand, Ternes (les) (Paris).
      Domicile: Ternes (les) (Paris) rue Saint-Charles, 10
    - Declaration, dépôt, souscription d'assurance sur la vie., 26 septembre 1851; MC/ET/XX/1017
      Profession: clerc de notaires, Paris.
      Relations: intervenant pour l'intervenant 02.
      Nom, qualité: (M.) Claud, Ferdinand Esther.
      Profession: clerc de notaire, Versailles (Yvelines).
    - Mariage, dépôt de pieces., 27 septembre 1851; MC/ET/XX/1017
      Nom, qualité: (M.) Wendland de, Ernest Henri Louis Auguste Chretien.
      Profession: ministre plenipotentiaire du roi de baviere.
      Nom, qualité: (M.) Wendland de, Chretien Frederic Guillaume.
      Profession: pasteur, Daberkow (baviere).
      Domicile: Daberkow (baviere).
      Nom, qualité: (Mme ou Mlle) Vreede, Louise Wilhelmine.
      Domicile: Fliburg (hollande).
      Nom, qualité: (M.) Vreede, Paul.
      Domicile: Filburg (hollande)
    - Proces verbal de defaut, adjudication de maison, 107000f, Paris (Paris) rue de la Rochefoucauld, 64., 30 septembre 1851; MC/ET/XX/1017
      Nom, qualité: (M.) Lemasle, Pierre Auguste.
      Profession: boucher (marchand), Paris.
      Domicile: Paris (Paris) rue des Martyrs, 3.
      Nom, qualité: (M.) Candelou, Jean Nicolas.
      Profession: charpentier (ancien), Paris.
      Domicile: Paris (Paris) rue de la Rochefoucauld, 64
    - Proces verbal de defaut, remplacement militaire., 1er octobre 1851; MC/ET/XX/1017
      Profession: blanchisseur, Clichy (Hauts-de-Seine).
      Nom, qualité: (M.) Moulin, Denis Nicolas.
      Profession: agent de remplacement militaire, Paris.
      Domicile: Paris (Paris) rue de l'Ecole-de-Medecine, 4
    - Quittance, solde condamnations, 1000f., 1er octobre 1851; MC/ET/XX/1017
      Nom, qualité: (M.) Drausin-Bru, Jean Pierre.
      Nom, qualité: (M.) Barbier Saint-Ange, Eugene Etienne.
      Domicile: Paris (Paris) rue Joubert, 90
    - Succession, notoriete., 2 octobre 1851; MC/ET/XX/1017
      Nom, qualité: (Mme ou Mlle) Mornay de, Gabrielle Amicie Coelina.
      Domicile: Paris (Paris) rue Bellechasse, 13.
      Nom, qualité: (M.) Montesquiou-Fezansac de, Henry.
      Domicile: Paris (Paris) rue Bellechasse, 13
    - Succession, inventaire apres décès., 2 octobre 1851; MC/ET/XX/1017
      Nom, qualité: (M.) Lepreu, Francois Nicolas.
      Profession: entrepreneur de pavage, Paris.
      Domicile: Paris (Paris) Cite de l'Union, 6
    - Succession, notoriete., 2 octobre 1851; MC/ET/XX/1017
      Nom, qualité: (M.) Goyon de, Charles Adrien Paul Victorien.
      Domicile: Verrue (Vienne)
    - Quittance, paiement d'ajudication de maison, 31425f, Paris (Paris) rue Lamartine., 3 octobre 1851; MC/ET/XX/1017
      Nom, qualité: (M.) Berton, Emile Adolphe Joseph.
      Profession: docteur en medecine, Paris.
      Domicile: Paris (Paris) rue de Provence, 3.
    - Procuration rente publique, dépôt, conversion d'indemnite aux ex-possesseurs d'esclaves., 4 octobre 1851; MC/ET/XX/1017
      Nom, qualité: (M.) Muguet, Felix.
    - Obligation, emprunt, 3000f., 7 octobre 1851; MC/ET/XX/1017
      Domicile: Batignolles (les) (Paris) rue des Levis, 34.
      Nom, qualité: (M.) Cuqu, Jules.
      Profession: grainetier (marchand), Paris.
      Domicile: Paris (Paris) rue du Rocher, 25
    - Succession, notoriete., 7 octobre 1851; MC/ET/XX/1017
      Nom, qualité: (Mme ou Mlle) Leblastier, Marie Gabrielle.
      Domicile: Paris (Paris) rue Saint-Sabin, 6.
      Nom, qualité: (M.) Boileau, Nicolas.
      Domicile: Paris (Paris) rue Saint-Sabin, 6
    - Procuration rente publique, vente de rente etat 5%, 2500f., 7 octobre 1851; MC/ET/XX/1017
      Nom, qualité: (M.) Nava, Louis.
      Domicile: Fontainebleau (Seine-et-Marne).
      Nom, qualité: (M.) Montauban, Antoine Louis Robert.
      Domicile: Passy (Paris) rue Basse, 45
    - Traite, remplacement au service militaire, 1450f., 8 octobre 1851; MC/ET/XX/1017
      Nom, qualité: (M.) Charpentier, Jean Joseph.
      Relations: remplacé(e) par l'intervenant 02.
      Nom, qualité: (M.) Delprat, Francois.
      Profession: clairon voltigeur, Paris.
      Domicile: Paris (Paris) Caserne des Invalides
    - Mainlevee, hypotheque., 9 octobre 1851; MC/ET/XX/1017
      Nom, qualité: (M.) Blaye, Achille Pierre.
      Profession: syndic de coursier de commerce (ancien), Paris.
      Relations: lignagers (eres) de l'intervenant 2.
      Nom: Société Des Tailleur Sentis (freres).
      Nom, qualité: (M.) Lavarende de
    - Procuration rente publique, dépôt, conversion d'indemnite aux ex-possesseurs d'esclaves., 10 octobre 1851; MC/ET/XX/1017
      Nom, qualité: (Mme ou Mlle) Langlard de, Francois Olympe Elisabeth.
      Nom, qualité: (M.) Legras, Jean Marie.
      Nom, qualité: (Mme ou Mlle) Montalant, Elisa.
      Nom, qualité: (M.) Arnaud.
      Nom, qualité: (M.) O'Toole, Joseph Laurent.
      Nom, qualité: (M.) Fouque, Hippolyte Francois.
      Profession: négociant, Saint Denis (reunion (la)).
      Nom, qualité: (personne morale) Fraigneau (hoirs).
      Nom, qualité: (M.) Mauveau, Francois.
      Nom, qualité: (M.) Louques, Marcy.
      Nom, qualité: (M.) Dufay, Georges Louis.
      Intervenant 11, en première partie:
      Nom, qualité: (M.) Simon, Raymond Francois.
      Nom, qualité: (M.) Simon, Emmanuel.
      Domicile: Saint Denis (reunion (ile de la)).
      Nom, qualité: (M.) Lafond, Elie.
      Nom, qualité: (M.) Wnatclet, Charles.
      Intervenant 15, en première partie:
      Nom, qualité: (M.) Beauvercy Boncourt, Ferdinand.
      Intervenant 16, en première partie:
      Nom, qualité: (M.) Mayol, Andre Dominique.
      Profession: president du tribunal-de-premiere-instance, Saint-Denis (reunion (la)).
      Domicile: Saint (reunion (ile de la)).
      Intervenant 17, en première partie:
      Nom, qualité: (M.) Grachet, Francois.
      Intervenant 18, en première partie:
      Nom, qualité: (M.) Rat, Jean Baptiste.
      Profession: entrepreneur de charrois, Saint-Denis (reunion (la)).
      Intervenant 19, en première partie:
      Nom, qualité: (M.) Merando, Victor Nicolas.
      Intervenant 20, en première partie:
      Nom, qualité: (M.) Donyere, Jean Joseph.
      Intervenant 21, en première partie:
      Nom, qualité: (M.) Adamolle, Charles Joseph.
      Profession: notaire, Saint-Paul (reunion (la)).
      Domicile: Saint-Paul (reunion (ile de la)).
      Intervenant 22, en première partie:
      Nom, qualité: (M.) Daniel, Auguste.
      Intervenant 23, en première partie:
      Nom, qualité: (M.) Perrine, Auguste.
      Intervenant 24, en deuxième partie:
      Domicile: Paris (Paris) rue de la Madeleine, 16
    - Procuration générale., 10 octobre 1851; MC/ET/XX/1017
      Nom, qualité: (personne morale) Messieix (choirs).
      Nom, qualité: (M.) Meisseix, Antoine.
      Domicile: Suresnes (Hauts-de-Seine).
      Nom, qualité: (M.) Billaud, Frederic.
      Domicile: Paris (Paris) rue de l'Echiquier
    - Testament, depot., 11 octobre 1851; MC/ET/XX/1017
      Nom, qualité: (Mme ou Mlle) Bourot, Euphigenie.
    - Succession, liquidation., 11 octobre 1851; MC/ET/XX/1017
    - Liquidation, proces-verbal, reprise apres separation de biens., 13 octobre 1851; MC/ET/XX/1017
      Nom, qualité: (Mme ou Mlle) Boiscourt-Riquebourg, Marie Ferdinande.
      Domicile: Paris (Paris) Cite d'Antin, 6
    - Procuration générale., 15 octobre 1851; MC/ET/XX/1017
      Nom, qualité: (M.) Rabeux, Pierre.
      Domicile: Paris (Paris) rue Blanche, cite Gaillard, 10.
      Nom, qualité: (Mme ou Mlle) Gouauld, Alexandrie Felicite.
    - Succession, notoriete., 15 octobre 1851; MC/ET/XX/1017
      Nom, qualité: (M.) Ferasse, Nicolas.
      Domicile: Paris (Paris) rue de Buffault, 15
    - Obligation, emprunt, 10000f., 15 octobre 1851; MC/ET/XX/1017
      Nom, qualité: (M.) Morin, Guillaume Francois Alexandre.
      Domicile: Paris (Paris) boulevard Poissonniere, 27.
    - Cahier de charges, fonds de commerce de marchand de vin mise à prix, 3500f, Vaugirard (Paris) boulevard des Fourneaux., 16 octobre 1851; MC/ET/XX/1017
      Nom, qualité: (M.) Le Comte, Laurent Pierre.
      Domicile: Paris (Paris) rue de la Michodiere, 5.
      Nom, qualité: (M.) Loyau, Jacques Francois Leopold.
      Profession: marchand de vin (failli), Vaugirard (Paris).
      Domicile: Vaugirard (Paris) boulevard des Fourneaux, 5
    - Procuration acte, dépôt, prise de possession de succession., 16 octobre 1851; MC/ET/XX/1017
      Nom, qualité: (M.) Landart, Louis Francois.
      Relations: fils de l'intervenant 2, fils de l'intervenant 3.
      Nom, qualité: (M.) Landart, Robert.
      Nom, qualité: (Mme ou Mlle) Pate, Marie Madeleine.
      Nom, qualité: (M.) Chevallot, Nicolas.
    - Proces verbal d'enchères, remise, fonds de commerce de marchand de vin mise à prix, 3500f, Vaugirard (Paris) boulevard des Fourneaux, 5., 16 octobre 1851; MC/ET/XX/1017
    - Transport, créances, 1749f., 17 octobre 1851; MC/ET/XX/1017
      Nom, qualité: (M.) Couturier, Pierre Louis Francois.
      Domicile: Paris (Paris) rue Neuve-du-Luxembourg, 6.
      Nom, qualité: (M.) Hug, Francois.
      Profession: sellier (marchand), Paris.
      Domicile: Paris (Paris) rue de l'Echiquier, 36.
      Nom, qualité: (M.) Hug, Joseph Athanase.
      Profession: mecanicien au chemin-de-fer-de-lyon, Bercy (Paris).
      Domicile: Bercy (Paris) rue de Bercy, 79.
      Nom, qualité: (M.) Hug, Charles Francois.
      Profession: mecanicien au chemin-de-fer-de-lyon (eleve), Montereau-Faut-Yonne (Seine-et-Marne).
      Domicile: Montereau-Faut-Yonne (Seine-et-Marne)
    - Quittance, paiement de terrain, 20000f, Saint-Denis (la reunion)., 20 octobre 1851; MC/ET/XX/1017
      Nom, qualité: (M.) Barbaroux, Charles Oge.
      Profession: representant du peuple à l'assemblee legislative, Paris.
      Domicile: Paris (Paris) place de la Madeleine, 16.
      Nom, qualité: (M.) Des Rieux, Maurice.
    - Mainlevee, hypotheque., 22 octobre 1851; MC/ET/XX/1017
      Nom, qualité: (M.) Jouvenel de.
      Profession: depute (ancien).
      Domicile: Brives (Charente-Maritime)
    - Procuration acte, substitution, conversion d'indemnite aux ex-possesseurs d'esclaves., 22 octobre 1851; MC/ET/XX/1017
      Nom, qualité: (M.) Labalette, Martin.
      Profession: propriétaire, négociant, Bordeaux (Gironde).
      Domicile: Bordeaux (Gironde).
      Relations: procureur de l'intervenant 2, procureur de l'intervenant 4.
      Nom, qualité: (Mme ou Mlle) Brugnier, Genevieve Suzanne Emeranthe Heloise.
      Nom, qualité: (M.) Geslin, Louis Francois.
      Nom, qualité: (M.) Mermier, Jean Baptiste.
      Domicile: Paris (Paris) rue d'Issy, 11
    - Procuration rente publique, vente de rente etat 5%, 1520f., 25 octobre 1851; MC/ET/XX/1017
      Nom, qualité: (M.) Chevandier, Paul Antoine Marie.
      Domicile: Paris (Paris) rue de la Tour-d'Auvergne, 39.
      Profession: directeur de l'entrepot des glaces, Paris.
    - Vente, maison de campagne, 12352f, Saint-Germain-en-Laye (Yvelines)., 27 octobre 1851; MC/ET/XX/1017
      Nom, qualité: (M.) Gravelin, Auguste Ambroise Isidore.
      Domicile: Paris (Paris) rue Neuve des Petits-Champs, 63.
      Relations: procureur de l'intervenant 2.
      Nom, qualité: (Mme ou Mlle) Mabille, Jeanne Clemence.
      Domicile: Paris (Paris) rue Montmartre, 154
    - Transport, desistement, créances, 85237., 28 octobre 1851; MC/ET/XX/1017
      Nom, qualité: (Mme ou Mlle) Bruneau Des Sables, Marie Antoinette.
      Domicile: Paris (Paris) rue des Trois-Freres, 10.
      Nom, qualité: (M.) Lothon, Francois Denis Basile.
      Domicile: Paris (Paris) quai d'Anjou, 15
    - Succession, inventaire apres décès., 28 octobre 1851; MC/ET/XX/1017
      Nom, qualité: (Mme ou Mlle) Bouvet, Euphigenie.
      Domicile: Paris (Paris) rue de Dunkerque, 10.
      Domicile: Paris (Paris) rue de Dunkerque, 10
    - Mariage., 28 octobre 1851; MC/ET/XX/1017
      Nom, qualité: (M.) Reverchon, Marc Emile.
      Domicile: Paris (Paris) rue Saint-Denis, 248.
      Nom, qualité: (M.) Reverchon, Marc Etienne.
      Nom, qualité: (Mme ou Mlle) Charlant, Victoire Hermance.
      Domicile: Batignolles (les) (Paris) avenue de Clichy, 2.
      Nom, qualité: (M.) Charlant, Louis Toussaint Joseph.
      Domicile: Batignolles (les) (Paris) avenue de Clichy, 2
    - Cahier de charges, fonds d'entrepreneur de pavage, mise à prix, 150f, Villette (la (Paris) rue de Bordeaux, 9., 30 octobre 1851; MC/ET/XX/1017
      Nom, qualité: (Mme ou Mlle) Pissart, Annette.
      Profession: sage-femme, Paris.
      Domicile: Paris (Paris) Cite de l'Union, 6.
      Nom, qualité: (M.) Lepeu, Francois Nicolas.
    - Proces verbal d'enchères, vente, fonds d'entrepreneur de pavage, 150f, Villette (la (Paris) rue de Bordeaux, 9., 30 octobre 1851; MC/ET/XX/1017
      Nom, qualité: (Mme ou Mlle) Pissard, Annette.
      Nom, qualité: (M.) Leleu, Jules Pierre.
      Profession: entrepreneur de pavage, Batignolles (Paris).
      Domicile: Batignolles (les) (Paris) rue de la Sante, 25
    - Procuration rente publique, vente de rente etat 5%, 200f., 31 octobre 1851; MC/ET/XX/1017
      Nom, qualité: (M.) Guttin, Adolphe.
      Domicile: Paris (Paris) rue Fontaine-Moliere, 14.
      Nom, qualité: (M.) Vente d'Auriol, Eugene Jean Antoine.
    - Succession, notoriete., 31 octobre 1851; MC/ET/XX/1017